最高法院刑事判決　　　　　　　　九十六年度台上字第八五號
上　訴　人　甲○○
選任辯護人　舒建中律師
上列上訴人因違反毒品危害防制條例案件，不服台灣高等法院中
華民國九十五年十月十七日第二審判決（九十五年度上訴字第二
三九三號，起訴案號：台灣桃園地方法院檢察署九十四年度偵字
第一０六一九號），提起上訴，本院判決如下：
    主  文
上訴駁回。
    理  由
按刑事訴訟法第三百七十七條規定：上訴於第三審法院，非以判
決違背法令為理由，不得為之。是提起第三審上訴，應以原判決
違背法令為理由，係屬法定要件。且必須依據卷內資料為具體之
指摘，並足據以辨認原判決已具備違背法令之形式，始屬相當。
本件原判決依憑警員於民國九十四年六月九日下午一時許，在中
壢市○○路一０六號肯德基炸雞店前，在上訴人甲○○身上及其
所騎乘之機車上，暨王補元所駕駛之自小貨車前客座上，分別扣
得五包及一包白色結晶物等情，迭據上訴人及證人王補元於偵審
中供認不諱，而上揭六包結晶物經行政院衛生署管制藥品管理局
鑑定結果，均檢出第二級毒品甲基安非他命成分，其中在上訴人
身上查獲之五包甲基安非他命，驗餘含塑膠袋及標籤重分別為0.
774公克、4.878公克、8.365公克、1.092公克及0.794 公克，在
王補元身上查扣之一包甲基安非他命，驗餘含塑膠袋毛重 0.366
公克，此有該局九十四年八月十九日管檢字第0940007369號、九
十五年一月二十三日管檢字第0940014039號、九十五年三月二十
九日管檢字第0950002715號檢驗成績書共三份附卷可稽。證人王
補元於警詢中指稱：「警方逮捕我時，我剛購買完安非他命，準
備駕車離開，我是向小Ｐ購買安非他命，小Ｐ就是甲○○，我以
新台幣（下同）一千元向她購買一小包數量不詳之安非他命，就
是警方在我身上查扣之安非他命，我今日（九十四年六月九日）
十二時三十分許，以我的0000000000號行動電話撥打甲○○的00
00000000號行動電話，向她說一張『硬的』約在肯德基，『一張
』是指一千元，『硬的』是指安非他命」等語。嗣於檢察官偵查
中，亦具結為相同之證述。而證人王補元確實於同年六月九日中
午十二時三十三分三十六秒，以其使用之0000000000號行動電話
，撥打上訴人之0000000000號行動電話，向上訴人稱伊要拿一千
元硬的，約在肯德基前面等語，此有警方監聽上訴人上揭電話之
通聯譯文、通訊監察書附卷可稽。上揭通聯譯文與前揭王補元所
述雙方毒品交易之情節均相符合。再者，上訴人於警詢中即自承
伊有販賣安非他命等語，在偵查中經檢察官詢稱：「是否於九十
四年六月九日下午一時許，在中壢市○○路一０六號前，為警查
獲販賣安非他命予王補元」時，除答稱：「是」等語外，亦供稱
：「監聽譯文是我與王補元的對話，其中『硬的』是安非他命，
『軟的』是海洛因」等語，此後經檢察官聲請羈押，在第一審法
院訊問時仍坦承：伊確有販賣安非他命，警、偵訊所述皆實在等
語，此亦可佐證前揭王補元之證詞屬實。此外，並有查獲上訴人
之照片六幀附卷，警員在王補元車上查扣之甲基安非他命一包、
在上訴人身上及機車上查獲之甲基安非他命五包、現金一千元及
0000000000號行動電話一具扣案可資佐證。綜上，足認王補元前
揭指證及上訴人在警詢及檢察官偵查中之自白，均屬實在可信。
因而撤銷第一審科刑判決，改判論處上訴人連續販賣第二級毒品
，累犯，處有期徒刑七年二月，已詳敘其所憑之證據及認定之理
由。對於上訴人所辯：我沒有賣甲基安非他命給王補元，在警詢
、檢察官偵查中承認賣毒品，是警察說我承認就可以交保，才承
認的；事實上，當天是王補元載電腦桌要給我，但我不要，我們
被抓以後，他以為是我帶警察去抓他的，所以他故意陷害我，誣
指我有販賣安非他命的事。實際上，當天因為我身上有比較多的
安非他命，找王補元一起吸食，所以分給他一點毒品而已，並沒
有販賣給他云云，何以不足採信，亦已依據卷內資料詳予指駁、
說明。從形式上觀察，並無違背法令之情形存在。次查犯罪事實
之認定及證據之取捨，乃事實審法院之職權，且法院憑以認定犯
罪事實之證據，並不以直接證據為限，即綜合各種證據，本於推
理作用，為其認定犯罪事實之基礎，如不違背經驗法則與論理法
則，即不得指為違法，而據為上訴第三審之理由。原判決綜合各
種證據，認定上訴人有上揭犯行，究竟違背如何之經驗法則或論
理法則，上訴意旨，並未具體指明，徒憑己見，就原判決已說明
之事項或屬原審採證認事職權之適法行使，任意指摘有理由矛盾
、採證違法，且仍為單純事實之爭執，難謂為適法之第三審上訴
理由。其次，原審已就上訴人有無販賣甲基安非他命之犯行，詳
加調查，並予上訴人辯解之機會，因上訴人一再否認，原判決因
此以上訴人於第一審所陳，推算其販入甲基安非他命之成本約每
公克八百五十七元（以三萬元販入35克，30000÷35＝857.1……
）。上訴人再以一千元之價格，出售甲基安非他命一包（含塑膠
袋重0.366 公克）予王補元，折算每公克售價在二千七百元以上
（100 0÷0.366＝2732），則上訴人以每公克八百五十餘元之成
本販入甲基安非他命後，再以每公克高達二千七百餘元之價格賣
出，其差價利潤甚為可觀，顯見上訴人從事此項毒品買賣，具有
營利之意圖甚明，已盡調查之能事。上訴意旨執此任意指摘原審
有應於審判期日調查之證據而未予調查之違法，自非上訴第三審
之合法理由。又上訴人於原審曾請求傳訊證人王補元，以證明其
未販賣甲基安非他命予王補元云云。原判決已說明無需傳訊之理
由。上訴意旨，猶以原審未傳訊證人王補元到庭陳述事實真相，
難謂無應於審判期日調查之證據而未予調查之違法云云，亦非依
據卷內資料執為指摘之合法上訴理由。再查毒品危害防制條例第
十八條第一項前段：「查獲之毒品，不問屬於犯人與否，均沒收
銷燬之」之規定，乃刑法第三十八條第一項第一款之特別規定，
至該法條所稱「查獲」之毒品，係指有罪判決書於事實欄，已經
認定為被告有罪事實之毒品而言。又沒收為從刑之一種，依主從
不可分原則，應附隨於主刑同時宣告之，若無主刑，則從刑即無
所附麗。警方人員於上揭時間固在上訴人身上及機車上扣得海洛
因七包，然此七包海洛因並非認定上訴人有罪事實之毒品，與原
判決主刑所宣告之上訴人犯罪無關，自不得於論處上訴人罪刑時
，一併宣告沒收銷燬之。上訴意旨任意指摘原判決未一併諭知沒
收，有不適用法則之違法云云，亦非合法之上訴第三審理由。再
原審審理時固未提示證人王補元交付上訴人之一千元供上訴人辨
認，但原審審理時已就國道公路警察局刑事警察隊搜索扣押筆錄
、扣押物品收據（按其中記載之一萬三千一百元，包含王補元交
付之一千元在內）提示供上訴人辨認，上訴人承認係自其家裡搜
出，為其所有無誤；上訴人於原審之選任辯護人亦稱；沒有意見
。原審審理未單獨提示上揭一千元，雖略有瑕疵，但於上訴人之
防禦權無礙，自不得執為上訴第三審之適法理由。依前揭說明，
其上訴違背法律上之程式，應予駁回。
據上論結，應依刑事訴訟法第三百九十五條前段，判決如主文。
中　　華　　民　　國　九十六　年　　一　　月　　五　　日
                      最高法院刑事第十庭
                          審判長法官  洪　清　江
                                法官  石　木　欽
                                法官  李　伯　道
                                法官  林　勤　純
                                法官  邵　燕　玲
      本件正本證明與原本無異
                                      書  記  官
中　　華　　民　　國　九十六　年　　一　　月　 十二　 日
                                                      v
